【裁判字號】    97,抗,782
【裁判日期】    970725
【裁判案由】    聲明異議
【裁判全文】
臺灣高等法院刑事裁定                   97年度抗字第782號
抗  告  人
即  被  告  甲○○
上列抗告人因違反毒品危害防制條例案件，不服臺灣新竹地方法
院中華民國97年6月18日裁定（97年度聲字第603號），提起抗告
，本院裁定如下：
    主  文
原裁定撤銷，發回臺灣新竹地方法院。
    理    由
一、原裁定意旨略以：「聲明異議人甲○○係對本院96年度毒聲
    字第311號裁定提出疑義，惟該裁定適用法律有否違誤，應
    於法定期間依法提出抗告以資救濟，且異議人既非對上開裁
    定主文之文義有所質疑，即非聲明疑義所得審酌之範疇，是
    本件聲請於法不合。再本件聲明異議人前經本院於89年9月
    13日以89年度毒聲字第2256號裁定送觀察、勒戒後，因無繼
    續施用毒品之傾向，於89年11月10日執行完畢釋放，並於上
    開觀察、勒戒執行完畢釋放5年後之96年7月間再犯施用第一
    、二級毒品之罪等情，有本院96年度毒聲字第311號裁定及
    上開臺灣高等法院被告前案紀錄表等資料在卷可查，是聲明
    異議人甲○○本次施用毒品犯行自合於毒品危害防制條例第
    20條第1項、第3項之規定。又聲明異議人甲○○係於83年間
    ，因違反麻醉藥品管理條例等案件，而經本院及臺灣高等法
    院分別判處應執行有期徒刑6年、6月確定，嗣經撤銷假釋執
    行殘刑4年14日，始於93年11月30日縮短刑期執行完畢出監
    等情，並非屬同條例第23條第2項所定「觀察、勒戒或強制
    戒治執行完畢釋放後，5年內再犯第10條之罪者」之情形，
    是聲明異議人恐對法條有所誤解。又聲明異議人於97年5月
    28日始提起本件聲明異議，是固認聲明異議人甲○○於本件
    另有提起毒品危害防制條例第20之1第1項之重新審理之真意
    ，然依該條文規定，其提起重新審理已逾30日之法定期間
    ，顯然不合法律上程式，且無從補正。本件聲明異議人甲○
    ○之聲明異議，顯無理由，予以駁回。」
二、經查：按受刑人或其法定代理人或配偶以檢察官執行之指揮
    為不當者，得向諭知該裁判之法院聲明異議，刑事訴訟法第
    484條定有明文。本件依抗告人之聲明異議狀首頁，記明案
    號為96年觀執字第251號，似係對該執行認有不當而聲明異
    議，究竟如何，原裁定並未予指駁，已有未洽。又當事人對
    於有罪裁判之文義有疑義者，得向諭知該裁判之法院聲明疑
    義，刑事訴訟法第483條亦定有明文。依聲明議異狀內容觀
    之，並未及對原法院96年度毒聲字第311號裁定主文有何疑
    義，原裁定指抗告人對之聲明疑義，亦有未洽。再依觀察勒
    戒處分執行條例第3條第3項規定，對命觀察勒戒之裁定抗告
    者，適用刑事訴訟法第406條，即抗告期間，除有特別規定
    外，為5日，自送達裁定後起算。依本件聲明異議意旨，似
    對原法院命送觀察勒戒之裁定不服，抗告人之真意如係抗告
    ，則其抗告期間是否已逾期，原裁定未先予探究，不能謂合
    。是本件抗告人之聲明異議，其真意究係「聲明異議」或「
    聲明疑義」或「抗告」或「聲請重新審理」，並未明確，應
    予查明。抗告意旨雖未指摘及此，惟原裁定既有上開可議之
    處，自屬無可維持，應由本院將原裁定撤銷，發回臺灣新竹
    地方法院為妥適之處理。
據上論結，應依刑事訴訟法第413條前段，裁定如主文。
中    華    民    國    97    年    7     月    25    日
                  刑事第8 庭審判長法  官  鄭文肅
                                  法  官  楊貴志
                                  法  官  張明松
以上正本證明與原本無異。
不得再抗告。
                                  書記官  柯月英
中    華    民    國    97    年    7     月    29    日


司法院資訊處製作；財團法人民間司法改革基金會備份。
